fi: Ruoka, juoma ja tupakkatuotteet: Juomat; Kannabistuotteet; Ruokatuotteet; Tupakkatuotteet
fr: Alimentation, boissons et tabac: Boissons; Produits à base de cannabis; Aliments; Articles pour fumeurs
es: Alimentación, bebida y tabaco: Bebidas; Productos de cannabis; Alimentos; Productos del tabaco
tr: Yiyecek, İçecekler ve Tütün Mamülleri: Alkollü ve Alkolsüz İçecekler; Kenevir Ürünleri; Yiyecek Çeşitleri; Tütün Mamülleri
pl: Żywność, napoje i tytoń: Napoje; Produkty z konopi indyjskich; Żywność; Wyroby tytoniowe
cs: Jídlo, pití a tabák: Nápoje; Konopné produkty; Potraviny; Tabákové výrobky
da: Fødevarer, drikkevarer og tobak: Drikkevarer; Cannabisprodukter; Fødevarer; Tobaksprodukter
bg-BG: Храна, напитки и тютюневи изделия: Напитки; Продукти от канабис; Хранителни продукти; Тютюневи изделия
ru: Продукты, напитки и табачные изделия: Напитки; Продукты для употребления каннабиса; Пищевые продукты; Табачные изделия
pt-PT: Comida, bebidas e tabaco: Bebidas; Produtos de canábis; Artigos alimentares; Produtos de tabaco
th: อาหาร เครื่องดื่ม และยาสูบ: เครื่องดื่ม; ผลิตภัณฑ์กัญชา; รายการอาหาร; ผลิตภัณฑ์ยาสูบ
sv: Mat, dryck och tobak: Drycker; Cannabisprodukter; Livsmedel; Tobaksprodukter
ko: 식품/음료/담배: 음료; 대마 제품; 식품; 담배 제품
nb: Mat, drikkevarer og tobakk: Drikkevarer; Cannabisprodukter; Matvarer; Tobakksprodukter
ro-RO: Alimente, băuturi și tutun: Băuturi; Produse din canabis; Produse alimentare; Produse din tutun
ja: 食品・飲料: 飲料; 大麻商品; 食品; タバコ・喫煙具
en: Food, Beverages & Tobacco: Beverages; Cannabis Products; Food Items; Tobacco Products
de: Nahrungsmittel, Getränke & Tabak: Getränke; Cannabis-Produkte; Lebensmittel; Tabakprodukte
lt-LT: Maistas, gėrimai ir tabakas: Gėrimai; Kanapių produktai; Maisto prekės; Tabako gaminiai
hu: Élelmiszerek, italok és dohányáru: Italok; Kannabisztermékek; Élelmiszertételek; Dohánytermékek
zh-CN: 饮食/烟酒: 饮料/饮品; 大麻制品; 食品; 烟草
sl-SI: Hrana, pijača in tobak: Pijače; Izdelki iz konoplje; Prehrambeni izdelki; Tobačni izdelki
vi: Thực phẩm, đồ uống và thuốc lá: Đồ uống; Sản phẩm cần sa; Hàng thực phẩm; Sản phẩm thuốc lá
it: Cibo, bevande e tabacco: Bevande; Prodotti a base di cannabis; Alimenti; Tabacco
hr-HR: Hrana, piće i duhan: Pića; Proizvodi od kanabisa; Prehrambeni artikli; Duhanski proizvodi
pt-BR: Alimentos, bebidas e tabaco: Bebidas; Produtos de cânabis; Alimentos; Produtos de tabaco
sk-SK: Potraviny, nápoje a tabakové výrobky: Nápoje; Produkty z kanabisu; Potraviny; Tabakové výrobky
nl: Eten, drinken en tabak: Drinken; Cannabisproducten; Voedselitems; Tabaksproducten
zh-TW: 食物、飲料和菸草: 飲料; 大麻產品; 食品; 菸草產品
el: Τρόφιμα, ποτά & προϊόντα καπνού: Ποτά; Προϊόντα κάνναβης; Είδη διατροφής; Προϊόντα Καπνού